【裁判字號】    99,智簡上,8
【裁判日期】    991215
【裁判案由】    違反商標法
【裁判全文】
臺灣臺北地方法院刑事判決             99年度智簡上字第8號
上  訴  人
即  被  告  黃俊維
            王桂湘
上二人共同
選任辯護人  趙建和律師
上列上訴人即被告等因違反商標法案件，不服本院99年度智簡字
第41號中華民國99年4 月19日第一審刑事簡易判決（檢察官聲請
簡易判決處刑案號：臺灣臺北地方法院檢察署98年度偵字第1872
1號 ），提起上訴，本院管轄之第二審合議庭判決如下：
    主  文
上訴均駁回。
黃俊維、王桂湘均緩刑貳年。
    事實及理由
一、本件經本院合議庭審理結果，認原審判決之認事、用法、量
    刑均無不當，關於認定上訴人即被告二人之犯罪事實、證據
    及理由，均引用如附件第一審刑事簡易判決書（含檢察官聲
    請簡易判決處刑書）關於事實、證據及理由之記載。
二、被告二人之上訴意旨以：被告二人坦認犯行，原即有意與告
    訴人德國商拜耳汽車廠股份有限公司和解，惟因告訴人要求
    之賠償金額太高，被告二人無法負擔，故未及於原審判決前
    和解。而今經原審判決後，經被告二人一再懇求告訴人原諒
    ，雙方現已達成和解並簽立「和解契約書」，由被告二人賠
    償告訴人新台幣（下同）1,000,000 元，告訴人同意不再追
    究被告二人之刑事責任，是請給予緩刑自新機會等語。
三、經審理結果，本院認原審以被告二人共同犯商標法第82 條
    非法販賣侵害商標權之商品罪，事證明確，並審酌被告二人
    均無任何犯罪前科紀錄、渠二人之犯罪動機、目的、所生危
    害、犯後坦認犯行之良好犯後態度，並表示願以300,000 元
    賠償告訴人欲求和解，然不為告訴人所接受等一切情狀，判
    處被告二人各有期徒刑6 月，如易科罰金，均以1,000 元折
    算1 日，復將扣案之仿冒商標商品、電腦主機及筆記型電腦
    均宣告沒收，認事用法均無違誤，量刑亦稱妥適，應予維持
    。被告二人之上訴顯無理由，應予駁回。次查，被告二人前
    均未因故意犯罪受有期徒刑以上刑之宣告，有臺灣高等法院
    被告前案紀錄表在卷可稽。本院考量渠二人迄今除本案外無
    何犯罪前科，素行尚可，且犯後均坦認犯行，深表悔意，是
    見本案應屬一時輕忽法律致犯刑章；且被告二人已與告訴人
    達成和解，願賠償告訴人1,000,000 元，告訴人亦同意不再
    追究被告二人本案刑事責任，此有雙方簽具之「和解契約書
    」在卷可憑。綜此觀之，被告二人就本案已付出龐大訴訟成
    本及經濟代價，經此教訓，應知警惕，而無再犯之虞。本院
    因認對渠二人宣告之刑以暫不執行為適當，爰依刑法第74條
    第1 項第1 款規定，均併宣告緩刑2 年，以勵自新。
四、據上論斷，依刑事訴訟法第455條之1第1項、第3項、第373
    條、第368條，刑法第74條第1項第1款，判決如主文。
中    華    民    國    99    年    12    月    15    日
            刑事第十九庭  審判長法  官  李明益
                                法  官  林佑珊
                                法  官  紀凱峰
上正本證明與原本無異。
不得上訴。
                                書記官  桑子樑
中    華    民    國    99    年    12    月    15    日

司法院資訊處製作；財團法人民間司法改革基金會備份。
